【裁判字號】    98,交聲,2007
【裁判日期】    981130
【裁判案由】    違反道路交通管理處罰條例聲明異議
【裁判全文】
臺灣桃園地方法院刑事交通事件裁定    98年度交聲字第2007號
原處分機關  交通部公路總局新竹區監理所中壢監理站
異  議  人
即受處分人  甲○○
上列異議人即受處分人因違反道路交通管理處罰條例案件，對於
交通部公路總局新竹區監理所中壢監理站民國98年7 月30日壢監
裁字第裁53-DB0000000號違反道路交通管理事件裁決書所為之處
分（原舉發通知單案號：桃園縣政府警察局桃警局交字第DB0000
000 號）聲明異議，本院裁定如下：
    主  文
原處分撤銷。
甲○○不罰。
    理  由
一、本件異議意旨略以：異議人即受處分人（下稱異議人）甲○
    ○於民國98年3 月31日上午11時許，駕駛車牌號碼4938-TV
    號自用小客車行經桃園縣平鎮市○○路33巷5 號前，因酒駕
    肇事致人受傷為警查獲，惟依據道路交通管理處罰條例第35
    條第1 項第1 款之規定，汽車駕駛人其吐氣所含酒精濃度「
    超過」規定標準者，始予以處分，然異議人之酒測值為每公
    升0. 25 毫克，並不符合上開條例所訂定之「超過」規定標
    準，應屬於勸導範圍，且酒後生理協調平衡測試，其中5 項
    均合格，並無不能安全駕駛情事，是原處分顯有不當，爰依
    法聲明異議，請求撤銷原處分等語。
二、原處分意旨略以：異議人於上揭時、地，駕駛前述自用小客
    車，因發生交通事故致人受傷，經警到場處理測得其呼氣所
    含酒精濃度達每公升0.25毫克，為桃園縣政府警察局平鎮分
    局依法掣單舉發，異議人未依通知單上所載應到案日期前向
    交通部公路總局新竹區監理所中壢監理站（以下稱原處分機
    關）提出申訴，原處分機關經查認異議人仍有上開違規，遂
    依道路交通管理處罰條例第35條第1 項第1 款之規定，以壢
    監裁字第裁53-DB0000000號違反道路交通管理事件裁決書（
    以下稱裁決書）裁處異議人罰鍰新臺幣（下同）19,500元，
    吊扣駕駛執照12個月，並施以道安講習等語。
三、按稱以上、以下、以內者，俱連本數或本刑計算，刑法第10
    條第1 項定有明文。次按汽車駕駛人飲用酒類或其他類似物
    後其吐氣所含酒精濃度超過每公升0.25毫克或血液中酒精濃
    度超過百分之0.05以上者，不得駕車，道路交通安全規則第
    114 條第2 款復有明文。另按汽車駕駛人，駕駛汽車經測試
    檢定有下列情形之一者，處新臺幣15,000元以上60,000元以
    下罰鍰，並當場移置保管該汽車及吊扣其駕駛執照1 年；因
    而肇事致人受傷者，並吊扣其駕駛執照2 年；致人重傷或死
    亡者，吊銷其駕駛執照，並不得再考領：一酒精濃度超過規
    定標準。道路交通管理處罰條例第35條第1 項第1 款定有明
    文。再駕駛汽車經測試檢定，其吐氣所含酒精濃度超過規定
    之標準值未逾每公升0.02毫克，而未嚴重危害交通安全、秩
    序或發生交通事故，且情節輕微，以不舉發為適當者，交通
    勤務警察或依法令執行交通稽查任務人員得對其施以勸導，
    免予舉發，對於不聽勸導者，必要時，仍得舉發，並於通知
    單記明其事件情節及處理意見，供裁決參考，違反道路交通
    管理事件統一裁罰基準及處理細則第12條第1 項第12款、第
    2 項亦有明文。
四、經查：
  (一)本件異議人於上揭時、地，駕駛前開自用小客車，因發生交
    通事故致人受傷，經警到場處理測得其呼氣所含酒精濃度達
    每公升0.25毫克，為桃園縣政府警察局平鎮分局依法掣單舉
    發，並由原處分機關裁處異議人罰鍰19,500元，吊扣駕駛執
    照12個月，並施以道安講習等情，此有桃園縣政府警察局桃
    警局交字第DB0000000 號舉發違反道路交通管理事件通知單
    、原處分機關98年7 月30日壢監裁字第裁53-DB0000000號裁
    決書各乙件在卷可稽，此部分事實堪以認定。
  (二)再查，異議人於上開時、地，經警所測得之呼氣酒精濃度恰
    為每公升0.25毫克，此有呼氣酒精濃度測試單、道路交通事
    故當事人酒精測定紀錄表各乙件在卷可佐。而依前揭之道路
    交通安全規則第114 條第2 款規定既謂「超過」每公升0.25
    公克，參酌刑法第10條第1 項之規定，自不包含每公升0.25
    公毫在內。參酌有關呼氣酒精測試器在檢定有效期限內是否
    有誤差值，依經濟部標準檢驗局「呼氣酒精測試器及分析儀
    檢定檢查技術規範」之規定辦理，檢定公差規定如下：(一)量
    測結果小於0.25 0mg/l者，公差為（正負）±0.020mg/l 。
    (二)量測結果大於等於0. 250mg/l且小於2.000mg/l 範圍者，
    公差為（正負）±5%…」，該技術規範第3.5 條表2 定有明
    文，此亦有桃園縣政府警察局平鎮分局98年11月11日平警分
    交字第0986030393號函檢送之經濟部標準檢驗局公告「呼氣
    酒精測試器及分析儀檢定檢查技術規範」修正草案總說明等
    資料在卷足憑。依上開規定，其誤差值為（正負）±0.0125
    mg/l，是倘異議人之酒精濃度測試值扣除該誤差值為每公升
    0.2375毫克，即未逾越前揭道路交通安全規則規定之每公升
    0.25毫克之標準。復佐以上開違反道路交通管理事件統一裁
    罰基準即處理細則第12條第1 項第12款及第2 項規定，亦容
    許稽查人員對駕駛人執行酒測符合規定時，在容許誤差值每
    公升0.02毫克內，得以勸導代替舉發之意旨觀之，亦容許有
    誤差值。是本件異議人測得酒測值為0.25毫克，亦未逾越0.
    27毫克，尚在容許誤差值內，堪以認定。
  (三)綜上所述，異議意旨執此聲明異議指摘原處分不當，為有理
    由，自應由本院將原處分撤銷，另諭知異議人不罰。
五、依道路交通管理處罰條例第87條第2 項，道路交通案件處理
    辦法第20條前段，裁定如主文。
中    華    民    國    98    年    11    月    30    日
                    交通法庭    法  官  呂美玲
以上正本證明與原本無異。
如不服本裁定，應於裁定送達後5 日內向本院提出抗告狀。
                                書記官  李玉華
中    華    民    國    98    年    12    月    4     日


司法院資訊處製作；財團法人民間司法改革基金會備份。
